臺灣高等法院刑事裁定
109年度抗字第1519號
抗  告  人  
即  受刑人  陳崇業



上列抗告人即受刑人因犯詐欺等案件，不服臺灣新北地方法院中
華民國109年7月14日定應執行刑裁定（109年度聲字第2641號）
，提起抗告，本院裁定如下：
    主  文
抗告駁回。
    理  由
一、聲請意旨略以：受刑人陳崇業因犯詐欺等罪，先後經判決確
    定如聲請書附表，應依刑法第53條、第51條第5款及第50條
    第2項，定其應執行之刑，爰依刑事訴訟法第477條第1項聲
    請裁定等語。
二、原裁定意旨略以：受刑人陳崇業於如原裁定附表所示之日期
    ，犯如原裁定附表所示之罪，經原裁定附表所示之法院判決
    如原裁定附表所示，且於原裁定附表所示之日期確定，有各
    該刑事判決1 份在卷可稽，受刑人所犯如原裁定附表編號1
    、8 所示之罪係得易科罰金，如原裁定附表編號2 至7 所示
    之罪係不得易科罰金，而受刑人就原裁定附表所示數罪，已
    請求檢察官聲請合併定其應執行刑，有定刑聲請切結書1 份
    在卷可憑，茲檢察官循受刑人聲請定其應執行之刑，原審審
    核認聲請為正當，並審酌其所犯除原裁定附表編號1 係過失
    傷害罪外，其餘均係詐欺罪，數罪侵害法益相同，對於受刑
    人所犯數罪為整體非難評價，並考量法律之目的、受刑人之
    人格特性、對受刑人施以矯治之必要性及其前已定應執行刑
    刑度之內部限制等情，定其應執行之刑等語。　　
三、抗告意旨略以：法律上屬於自由裁量事項，並非概無法律上
    拘束，法律上有外部界限及內部界限，前者為法律上具體規
    定，使法院得具體選擇為適當之裁判，後者為法律秩序理念
    之所在，法院為裁判時，兩者皆不得有所逾越，數罪併罰有
    兩裁判以上，應定應執行刑之案件，固屬自由裁量事項，然
    對於前述外部界限及內部界限，仍應受其拘束。請鈞院給予
    一個公平、從輕從新，最有利於受刑人之裁定云云。　　
四、按數罪併罰之定應執行之刑，係出於刑罰經濟與責罰相當之
    考量，乃對犯罪行為人本身及所犯各罪之總檢視，除應考量
    行為人所犯數罪反應出之人格特性，並應權衡審酌行為人之
    責任與整體刑法目的及相關刑事政策，在量刑權之法律拘束
    性原則下，依刑法第51條第5款之規定，採限制加重原則，
    以宣告各刑中之最長期為下限，各刑合併之刑期為上限，但
    最長不得逾30年，資為量刑自由裁量權之外部界限，並應受
    法秩序理念規範之比例原則、平等原則、責罰相當原則、重
    複評價禁止原則等自由裁量權之內部抽象價值要求界限之支
    配，使以輕重得宜，罰當其責，俾符合法律授與裁量權之目
    的，以區別數罪併罰與單純數罪之不同，兼顧刑罰衡平原則
    ，個案之裁量判斷，除非有全然喪失權衡意義或其裁量行使
    顯然違背比例、平等諸原則之裁量權濫用情形，即不得任意
    指其為違法（最高法院100年度台抗字第653號裁定意旨參照
    ）。次按刑事訴訟法第370條第2項、第3項，已針對第二審
    上訴案件之定應執行之刑，明定有不利益變更禁止原則之適
    用，於分屬不同案件之數罪併罰有應更定執行刑者，本於同
    為定刑裁定應為相同處理之原則，法院於裁定定應執行之刑
    時，自仍應有不利益變更禁止原則法理之考量，亦即另定之
    執行刑，其裁量所定之刑期，不得較重於前定之執行刑加計
    後裁判宣告之刑之總和，否則即與法律秩序理念及法律目的
    之內部界限有違（最高法院103年度第14次刑事庭會議決議
    及最高法院93年度台非字第192號判決意旨參照）。
五、經查：
（一)本件抗告人即受刑人（下稱「受刑人」）陳崇業所犯如附
     表所示8罪均經確定在案，各罪行為時均在附表編號1所示
     之罪判決確定日期前，並以臺灣新北地方法院為犯罪事實
     最後判決之法院。嗣原審依檢察官聲請，以附表所示各罪
     宣告之有期徒刑為基礎，於各刑中之最長期（2年）以上，
     各刑合併刑期（8年9月）以下，定其應執行刑為有期徒刑5
     年，並未逾越刑法第51條第5款所定法律外部性界限，亦無
     濫用裁量權等情形。
（二)抗告意旨雖執前詞提起抗告，惟查：原審所定應執行刑有
     期徒刑5年，係於各罪宣告刑中最長（即有期徒刑2年）以
     上及合併刑期（即有期徒刑8年9月）以下之範圍內，且未
     逾越臺灣高等法院臺南分院108年度聲字第162號裁定就附
     表編號1至3所示之罪所定應執行刑有期徒刑1年7月（臺灣
     嘉義地方法院106年度易字第82號判決就附表編號2至3所示
     之罪，曾定應執行刑有期徒刑1年6月），以及臺灣彰化地
     方法院108年度訴字第551號判決就附表編號4至6所示之罪
     所定應執行刑有期徒刑1年8月加總後，與附表編號7、8所
     示之罪宣告刑，合計之刑期有期徒刑5年9月，即原裁定應
     執行刑並未違反刑法第51條第5款之界限，且符合量刑裁量
     之內部性界限，自難認原審本件裁量權之行使，有何違法
     或不當之處。原審亦已審酌除附表編號1所示之罪係過失傷
     害罪外，其餘均係詐欺罪，數罪侵害法益相同等情，給予
     受刑人適度刑罰折扣；本院復考量受刑人人格特性，全盤
     檢視其所犯各罪，附表編號2至8所示之詐欺罪，並非侵害
     具不可回復性質之個人法益；前揭詐欺罪犯罪日期分布於
     民國105年4至6月、同年8至11月，難認相近似等情並適用
     「限制加重原則」之量刑原理，核原審所酌定之應執行刑
     有期徒刑5年，符合法律授與裁量權之目的，並無違反比例
     原則、平等原則、責罰相當原則、重複評價禁止原則及逸
     脫法律秩序理念及法律目的之內部性界限等情形。至受刑
     人患有大腦栓塞性中風，固有抗告狀所附臺中榮民總醫院
     嘉義分院診斷證明書可憑（見本院卷第23頁），然揆諸前
     揭說明可知，受刑人身體狀況尚非原審酌定應執行刑時應
     遵守之外部及內部界限事項，是抗告意旨並非可取。綜上
     ，受刑人所提抗告，並無理由，應予駁回。
據上論斷，應依刑事訴訟法第412條，裁定如主文。
中　　華　　民　　國　　109 　年　　9 　　月　　11　　日
　　　　　　      刑事第七庭  審判長法　官  孫惠琳
　　　　　　　　　　　　　　　　　  法　官  王惟琪
　　　　　　　　　　　　　　　　　  法　官  連雅婷
以上正本證明與原本無異。
如不服本裁定，應於收受送達後5日內向本院提出再抗告狀。
                                    書記官  潘文賢
中　　華　　民　　國　　109 　年　　9 　　月　　11　　日

附表：受刑人陳崇業定應執行刑案件一覽表　　　　　　
編　　　　　號  1 2 3 罪　　　　　名  過失傷害罪 詐欺罪 詐欺罪 宣　　告　　刑  有期徒刑3月 有期徒刑1年 有期徒刑1年 犯　罪　日　期  105/06/29 105/04/25 105/04/27、105/04/28 偵查(自訴)機關 年　度　案　號  臺中地檢106偵緝532號 嘉義地檢105偵緝433號 嘉義地檢105偵緝433號 最　後 事實審 法院 臺中地院 臺南高分院 臺南高分院  案號 106年度中交簡字第1683號 106年度上易字第558號 106年度上易字第558號  判決日期 106/06/19 106/12/13 106/12/13 確　定 判　決 法院 臺中地院 臺南高分院 臺南高分院  案號 106年度中交簡字第1683號 106年度上易字第558號 106年度上易字第558號  判決日期 106/07/31 106/12/13 106/12/13 是否為得易科罰金之案件  是 否 否 備      註   編號1至3所示之罪經臺南高分院108年度聲字第162號裁定定應執行刑有期徒刑1年7月確定（編號2至3所示之罪經嘉義地院106年度易字第82號判決定應執行刑有期徒刑1年6月確定，聲請書及原裁定附表均未記載，應予補充）   

編　　　　　號  4 5 6 罪　　　　　名  詐欺罪 詐欺罪 詐欺罪 宣　　告　　刑  有期徒刑1年4月 有期徒刑1年4月 有期徒刑1年4月 犯　罪　日　期  105/09/02、105/09/08 105/08/11 105/10/31 偵查(自訴)機關 年　度　案　號  彰化地檢108偵4302號 彰化地檢108偵4302號 彰化地檢108偵4302號 最　後 事實審 法院 彰化地院 彰化地院 彰化地院  案號 108年度訴字第551號 108年度訴字第551號 108年度訴字第551號  判決日期 108/10/15 108/10/15 108/10/15 確　定 判　決 法院 彰化地院 彰化地院 彰化地院  案號 108年度訴字第551號 108年度訴字第551號 108年度訴字第551號  判決日期 108/11/12 108/11/12 108/11/12 是否為得易科罰金之案件  否 否 否 備      註  編號4至6所示之罪經彰化地院108年度訴字第551號判決定應執行刑有期徒刑1年8月確定   

編　　　　　號  7 8 空白 罪　　　　　名  詐欺罪 詐欺罪 空白 宣　　告　　刑  有期徒刑2年 有期徒刑6月 空白 犯　罪　日　期  105/10/20、105/11/02 105/05/09 空白 偵查(自訴)機關 年　度　案　號  臺中地檢108偵25853號 新北地檢108偵11487號 空白 最　後 事實審 法　　院 臺中地院 新北地院 空白  案　　號 108年度易字第3394號 108年度簡字第5919號 空白  判決日期 108/12/27 109/01/22 空白 確　定 判　決 法　　院 臺中地院 新北地院 空白  案　　號 108年度易字第3394號 108年度簡字第5919號 空白  判決日期 109/02/25 109/03/17 空白 是否為得易科罰金之案件  否 是 空白 備註  空白 空白 空白